【裁判字號】    97,家聲,77
【裁判日期】    970904
【裁判案由】    聲請核發遺產管理人報酬
【裁判全文】
臺灣屏東地方法院民事裁定              97年度家聲字第77號
聲  請  人  甲○○（即被繼承人陳耀明之遺產管理人）
上列當事人間聲請酌定遺產管理人報酬事件，本院裁定如下：
    主  文
本件遺產管理人之報酬為新臺幣壹仟伍佰元。
程序費用新臺幣壹仟元由被繼承人陳耀明之遺產負擔。
    理  由
一、聲請意旨略以：被繼承人陳耀明之遺產，經鈞院以96年度財
    管字第21號民事裁定指定聲請人為被繼承人陳耀明之遺產管
    理人，嗣聲請人就任遺產管理人後，曾代為支付95年及96年
    度之地價稅各新臺幣（下同）426 元，聲請人就本件管理遺
    產期間，已墊付管理費用為852 元，又被繼承人陳耀明所遺
    不動產亦經本院執行拍賣拍定，爰聲請酌定聲請人之報酬等
    語。
二、按遺產管理人得請求報酬，其數額由親屬會議按其勞力及與
    被繼承人之關係酌定之。依本法之規定應開親屬會議時，由
    當事人、法定代理人或其他利害關係人召集之。親屬會議不
    能召開或召開有困難時，依法應經親屬會議處理之事項，由
    有召集權人聲請法院處理之。依民法第1132條第2 項規定，
    聲請法院處理下列各款所定應經親屬會議處理之事件，由被
    繼承人住所地之法院管轄：(三)民法第1183條所定遺產管理人
    報酬之酌定，民法第1183條、第1129條；第1132條第2 項及
    非訟事件法第166 條第1項第6款分別定有明文。故法院選任
    之遺產管理人得聲請法院酌定其報酬及支出之必要管理費用
    ，惟本案並無親屬會議可資酌定報酬數額，是遺產管理人自
    得向被繼承人住所地之法院聲請酌定遺產報酬。
三、經查，聲請人主張其業經本院以96年度財管字第21號民事裁
    定選任為被繼承人陳耀明之遺產管理人，及就任遺產管理人
    後，曾代為支付地價稅合計852 元，被繼承人陳耀明所遺不
    動產亦經本院執行拍賣程序拍定一節，業據提出本院96年度
    財管字第21號裁定影本、屏東縣稅損稽徵處東港分處地價稅
    95 年 及96年稅額繳款書各1 紙為證，並經本院依職權調閱
    本院96年度財管字第21號民事卷宗及97年度執字第2003號執
    行卷宗查核屬實。是本院斟酌本件聲請人處理遺產時間及管
    理遺產之工作內容，認其目前處理遺產管理事務甚為簡易，
    、實際檢附之支出收據數額及遺產管理工作尚未完成等，酌
    給聲請人財產管理報酬1,500 元，如後續再有其他管理支出
    部分，聲請人應於管理完成後，再由法院裁定核准。
四、依非訟事件法第166條第2項，裁定如主文。
中    華    民    國    97    年    9     月    4     日
                  家事法庭    法  官  林雅莉
以上正本係照原本作成。
如不服本件裁定，得於裁定書送達之翌日起10日內，以書狀敘述
理由，向本庭提起抗告，並應繳納抗告費新臺幣1,000元。
中    華    民    國    97    年    9     月    5     日
                              書記官  胡世瑩


司法院資訊處製作；財團法人民間司法改革基金會備份。
